臺灣新竹地方法院刑事宣示判決筆錄  100 年度審易字第654號
公  訴  人  臺灣新竹地方法院檢察署檢察官
被      告  葉俊麟
指定辯護人  本院公設辯護人林建和
上列被告因違反毒品危害防制條例案件，檢察官提起公訴（100
年度毒偵字第844 號）後，聲請改依協商程序而為判決，本院於
中華民國100 年8 月26日下午4 時，在本院刑事第九法庭宣示判
決，出席職員如下：
                審判長法  官  劉兆菊
                      書記官  林兆嘉
                      通  譯  鄭敏郎
法官起立朗讀判決主文、犯罪事實要旨、處罰條文，及告以上訴
限制、期間並提出上訴狀之法院，且諭知記載其內容：
一、主  文：
    葉俊麟施用第二級毒品，累犯，處有期徒刑柒月。
二、犯罪事實要旨：
（一）葉俊麟前於民國87年間，因施用第二級毒品案件，經本院
      於87年8 月19日以87年度毒聲字第453 號裁定送勒戒處所
      觀察、勒戒，因認無繼續施用毒品之傾向，於87年10月30
      日執行完畢釋放出所，復經臺灣新竹地方法院檢察署檢察
      官於87年10月30日以87年度偵字第4737號為不起訴處分確
      定。又於88年間，因施用毒品案件，經臺灣苗栗地方法院
      以88年度毒聲字第1570號裁定送勒戒處所觀察、勒戒，因
      認無繼續施用毒品之傾向，於88年12月22日執行完畢釋放
      出所，復經臺灣苗栗地方法院檢察署檢察官於88年12月21
      日以88年度毒偵字第625 號為不起訴處分確定。又於89年
      間，因施用毒品案件，經臺灣新竹地方法院檢察署檢察官
      聲請，復經本院於89年4 月7 日以89年度毒聲字第966 號
      裁定令入戒治處所施以強制戒治，嗣因執行屆滿3 月，其
      成效經評定為合格，無繼續戒治之必要，再經本院於89年
      9 月15日以89年度毒聲字第2285號裁定停止戒治，所餘戒
      治期間付保護管束，而於89年10月13日出所。嗣因其於保
      護管束期間違反應遵守事項情節重大，經臺灣新竹地方法
      院檢察署檢察官聲請，而經本院於90年4 月13日以90年度
      毒聲字第720 號裁定撤銷停止戒治，所餘戒治期間令入戒
      治處所施以強制戒治，於91年2 月3 日戒治期滿執行完畢
      ；刑責部分，經本院於89年6 月30日以89年度易字第68 4
      號判處有期徒刑4 月確定。又於92年間，因連續施用第二
      級毒品案件，經本院於92年10月6 日以92年度毒聲字第74
      7 號裁定令入戒治處所施以強制戒治，嗣因毒品危害防制
      條例修正而於93年1 月9 日停止戒治釋放出所；刑責部分
      ，經本院於92年12月30日以92年度易字第573 號判處有期
      徒刑6 月確定。又於95年間，因施用第二級毒品案件，經
      本院於96年4 月26日以96年度竹簡字第483 號判處有期徒
      刑6 月確定，嗣經本院於96年9 月29日以96年度聲減字第
      2458號裁定減為有期徒刑3 月確定。又於96年間，因違
      反毒品危害防制條例案件，經本院於96年8 月31日以96年
      度竹簡字第1064號判處有期徒刑6 月，減為有期徒刑3 月
      確定。上開案件復經本院於97年1 月25日以97年度
      聲字第34號裁定併定應執行有期徒刑6 月確定；又於96
      年間，因詐欺案件，經臺灣臺北地方法院於98年7 月20日
      以98年度易緝字第119 號判處有期徒刑3 月確定。上揭
      案件接續執行，甫於99年2 月10日縮刑期滿執行完畢
      。
（二）詎葉俊麟仍不知悔改，於前開觀察勒戒執行完畢釋放出所
      後5 年內，再因施用毒品案件經刑之追訴處罰後，基於施
      用第二級毒品甲基安非他命之犯意，於100 年4 月6 日下
      午3 、4 時許，在新竹縣竹北市○○○路某處之租屋內，
      以將第二級毒品甲基安非他命放入吸食器（未扣案）內燒
      烤吸取煙霧之方式，非法施用第二級毒品甲基安非他命1
      次，嗣因葉俊麟為毒品調驗人口並因另案遭通緝中，而於
      100 年4 月6 日晚間10時40分許，在新竹縣竹北市○○街
      與溪洲路口經警查獲，並經採集葉俊麟尿液檢體後送驗，
      檢驗結果呈安非他命、甲基安非他命陽性反應，始悉上情
      。
（三）案經新竹縣政府警察局竹北分局報告臺灣新竹地方法院檢
      察署檢察官偵查起訴後，經檢察官聲請認罪協商判決，由
      本院改依協商程序而為判決。
三、處罰條文：
    毒品危害防制條例第10條第2 項，刑法第11條前段、第47條
    第1 項。
四、協商判決除有刑事訴訟法第455 條之4 第1 項第1 款於本訊
    問程序終結前，被告撤銷協商合意或檢察官撤回協商聲請者
    ；第2 款被告協商之意思非出於自由意志者；第4 款被告所
    犯之罪非第455 條之2 第1 項所定得以協商判決者；第6 款
    被告有其他較重之裁判上一罪之犯罪事實者；第7 款法院認
    應諭知免刑或免訴、不受理者情形之一，及違反同條第2 項
    「法院應於協商合意範圍內為判決；法院為協商判決所科之
    刑，以宣告緩刑或2 年以下有期徒刑、拘役或罰金為限」之
    規定者外，檢察官與被告均不得上訴。
五、如有前項得上訴之情形，得自收受宣示判決筆錄送達之日起
    10 日 內，向本院提出上訴書狀，上訴於第二審法院。
本案經檢察官洪期榮到庭執行職務。
中    華    民    國    100   年    8    月     26    日
                  刑事第九庭    書  記  官  林兆嘉
                                審判長法官  劉兆菊
以上筆錄正本係照原本作成。
中    華    民    國    100   年    8    月     26    日
                                書  記  官  許榮成
附錄本案論罪科刑法條：
毒品危害防制條例第10條
施用第一級毒品者，處6月以上5年以下有期徒刑。
施用第二級毒品者，處3年以下有期徒刑。